臺灣高等法院臺中分院刑事判決
110年度侵上更一字第9號
上  訴  人  
即  被  告  0000000000A（真實姓名年籍住址詳卷）
選任辯護人  鄭智文律師
上列上訴人即被告因妨害性自主等案件，不服臺灣彰化地方法院
108年度侵訴字第18號中華民國109年8月18日第一審判決（起訴
案號：臺灣彰化地方檢察署107年度偵字第7308號），提起上訴
，經本院判決後，由最高法院發回更審，本院判決如下：
    主  文
上訴駁回。
    犯罪事實
一、緣代號0000甲000000A（民國54年3月生，真實姓名年籍詳卷
    ，下稱甲男）係代號0000甲000000（民國91年6月出生，案
    發時係14歲以上未滿16歲之人，領有輕度智能障礙手冊，但
    未達不能或不知抗拒之程度，真實姓名年籍詳卷，下稱A女
    ）之乾爹，A女因父親長期酗酒，母親車禍亡故，遂欠缺情
    感之寄託，因對關愛之需求而戀慕甲男，兩人逐漸發展成為
    情侶關係，A女便稱呼甲男「老公」。詎甲男明知A女係14歲
    以上未滿16歲之人，竟自107年3月（起訴書誤載為2月）至4
    月間，在A女同意下，基於對14歲以上未滿16歲之女子為性
    交之犯意，在駕車搭載A女上學的途中，將其車牌號碼0000
    甲00號自用小客車暫停在彰化縣某不詳地點，而在車內以手
    指插入A女陰道的方式，對A女為性交行為共計2次。嗣A女所
    就讀之學校師長發現A女手機內有封面照片為中年男子，且
    在校學習狀況不佳，經詢問A女後，始循線查悉上情。
二、案經彰化縣警察局移送臺灣彰化地方檢察署檢察官偵查起訴
    。
    理  由
壹、程序部分
一、按本法所稱性侵害犯罪，係指觸犯刑法第221條至第227條、
    第228條、第229條、第332條第2項第2款、第334條第2項第2
    款、第348條第2項第1款及其特別法之罪；又因職務或業務
    知悉或持有性侵害被害人姓名、出生年月日、住居所及其他
    足資識別其身分之資料者，除法律另有規定外，應予保密。
    警察人員必要時應採取保護被害人之安全措施。行政機關、
    司法機關及軍法機關所製作必須公示之文書，不得揭露被害
    人之姓名、出生年月日、住居所及其他足資識別被害人身分
    之資訊，性侵害犯罪防治法第2條第1項、第12條定有明文。
    又性侵害犯罪防治法第12條及第13條第1項所定其他足資識
    別被害人身分之資訊，包括被害人照片或影像、聲音、住址
    、親屬姓名或其關係、就讀學校與班級或工作場所等個人基
    本資料，性侵害犯罪防治法施行細則第6條，亦定有明文。
    依前揭規定，本判決書對於上訴人即被告甲男（下稱被告）
    、被害人A女、證人即A女之導師0000000000B（下稱B女）、
    證人即A女之父0000000000C、證人0000000000D等之真實姓
    名及年籍資料（含居住地址、就讀學校、服務學校）等足資
    識別身分之資訊，均予以隱匿，合先敘明。
二、上訴範圍之說明：原審判決就公訴意旨認被告見被害人A女
    患有輕度智能障礙之缺陷，且年幼可欺，竟利用A女不知抗
    拒之情形，萌生對心智缺陷之被害人A女乘機性交之犯意，
    於106年9月間至107年1月31日間之某2不同時點，在被告彰
    化縣之住處內，以陰莖插入被害人A女陰道之方式，對被害
    人A女性交共計2次，因認被告涉犯刑法第225條第1項之乘機
    性交罪嫌部分判決無罪，此部分檢察官並未上訴而告確定；
    是上開被告於106年9月間至107年1月31日間涉犯乘機性交罪
    嫌部分，不在本院審理範圍。
三、證據能力之說明：
㈠、按被告以外之人於審判外之言詞或書面陳述，除法律有規定
    者外，不得作為證據，刑事訴訟法第159條第1項定有明文。
    查被告及其辯護人就A女、B女、A女之父即0000000000C、00
    00000000D於警詢時所述均表示無證據能力等語，則上開被
    告以外之人於警詢時之陳述均係被告以外之人於審判外陳述
    ，且查無刑事訴訟法第159條之2情形，被告及其辯護人復爭
    執證據能力，故認均無證據能力。
㈡、按被告以外之人於審判外之言詞或書面陳述，除法律有規定
    者外，不得作為證據；又被告以外之人於審判外之陳述，雖
    不符合刑事訴訟法第159條之1至之4規定，但經當事人於審
    判程序同意作為證據，法院審酌該言詞或書面陳述作成時之
    情況，認為適當者，亦得為證據。當事人、代理人或辯護人
    於法院調查證據時，知有同法第159條第1項不得為證據之情
    形，而未於言詞辯論終結前聲明異議者，視為有前項之同意
    ，刑事訴訟法第159條第1項及第159條之5分別定有明文。經
    查，除上開A女、B女、0000000000C、0000000000D於警詢時
    之陳述外，本判決所引用被告以外之人於審判外之言詞與書
    面陳述，檢察官、被告及其辯護人於本院審理中迄言詞辯論
    終結前就證據能力均未聲明異議，本院審酌上開證據資料製
    作時之情況，尚無違法不當之瑕疵，亦認為以之作為證據應
    屬適當，揆諸前開規定，爰依刑事訴訟法第159條之5第1項
    規定，認前揭傳聞證據均有證據能力。
㈢、本判決所引用其餘之非供述證據，與本件待證事實具有證據
    關連性，並無證據證明係公務員違背法定程序所取得，亦無
    顯有不可信之情況，且經本院於審理期日提示予檢察官、被
    告及其辯護人而為合法調查，自均得作為本判決之證據。
貳、實體部分　　
一、認定犯罪事實所憑之證據及理由：
    訊據被告固坦承車牌號碼0000甲00號自用小客車為其所有，
    且於A女母親過世前曾經駕駛該車載送A女至學校上課，A女
    會稱呼其乾爹、爸爸，與A女有卷附之LINE通訊軟體對話紀
    錄等事實，惟矢口否認有何以手指插入A女陰道而對A女為性
    交之犯行，辯稱：伊不知道A女幾歲，A女之母於107年1月間
    過世之後也沒有再載送過A女上學，並無以手指插入A女陰道
    的方式對A女性交2次云云；復辯稱：A女母親過世，A女父親
    都在喝酒，就她一個女孩子，沒人關心她，A女要上課叫伊
    載送，但伊並沒有跟A女有什麼身體接觸，如果伊有性侵A女
    ，自可去驗傷，亦可跟老師講，本案根本沒有證據，而且車
    窗都是透明的，如果有做這些事路旁的人會看到，這是戀父
    情結，伊是可憐同情A女才幫助她云云。經查：
㈠、車牌號碼0000甲00號自用小客車係被告所有，被告於A女母親
    死亡前曾經駕駛該車載送A女至學校上課，A女平日會叫被告
    乾爹，被告有與A女為卷附LINE通訊軟體之對話紀錄等情，
    除經被告坦承不諱外，並有證人A女於偵查中及原審審理時
    之證述（見他卷第23至34頁、第43至47頁，原審卷第305至3
    19頁）、證人B女於原審審理時之證述（見原審卷第297至30
    4頁）、被告與A女之LINE通訊軟體對話紀錄、對話紀錄截圖
    照片、彰化縣警察局刑事警察大隊數位證物勘察報告、輔導
    紀錄、車輛詳細資料報表及車行紀錄匯出文字資料（車牌號
    碼0000甲00號）等在卷可憑（見原審限閱卷㈢第33至187頁）
    ，就此部分事實堪可認定。
㈡、證人A女就被告有對其為上開犯罪事實欄所載2次性交犯行，
    迭於偵訊中及原審審理時指證明確：
　⒈於107年5月3日第1次偵查中指證稱：「（問：你說性侵你的
    人是何人？）乾爹。（問：乾爹是如何認識？）我跟我媽媽
    在夜市認識的，乾爹要請人幫他做烤魷魚的生意，乾爹在賣
    烤魷魚的，我外公說可以請我媽媽及我去芭樂夜市，有時是
    龍燈夜市去剪魷魚等工作，我是國中時過去做的，我是晚上
    才會過去做。」、「（問：你說乾爹性侵你，可以告訴我他
    何時、何地、如何侵害你？如果很多次，你跟我說最近的一
    次就好？）時間我忘了，約是我唸高中時，這是最近的一次
    。地點是在他的車子上，然後，他就用手指碰我尿尿的地方
    。（問：你唸高中是這個學期的事嗎？）我忘了。（問：你
    說是在車上，為什麼會是在他的車子上？）他要載我去學校
    ，是上學的路上。（問：你有住乾爹家嗎？還是他去你家載
    你？）我們會約我等校車的7甲11，但有時我會叫他載我，
    如果他有放假的話。（問：你是坐車子的那個位子？）副駕
    駛座。（問：乾爹如何侵犯你？）有時我們會停在路邊，時
    間還早的話，然後他就會來那裏（問：那裡是那裏？）他就
    會在那裏弄，弄我尿尿的地方（比一個左手中空拳頭，右手
    食指插入中空拳頭，前後晃動），他的手指就動來動去。（
    問：你剛剛比的中空拳頭是什麼地方？）我尿尿的地方。（
    問：你比的食指是什麼地方？）乾爹的手指。（問：乾爹坐
    在車子上的什麼地方？）駕駛座。（問：你當時有什麼反應
    ？）我就在玩手機，不理他，我在想事情。」、「（問：你
    說有時停路邊，有時他會聽你的，所以乾爹對你做這樣子的
    事情不只一次？）是。」等語（見他字卷第23至26頁）。
　⒉於107年5月3日第2次偵查中復證稱：「（問：最近一次乾爹
    利用載你去學校的路上，對你做你說的弄你尿尿的地方，是
    在什麼時間？）約是今年3月的時候，他早上6點半去7甲11
    我等校車的地方載我，我就打line叫他來載我，之後他有過
    來載我，他就載我去學校，沒有直接去學校，他是先停路邊
    ，跟校車是同一個路線，他是停小條路的樹下，之後就發生
    了。（問：發生的事情，是否可以跟我們說？）他性侵我（
    問：如何性侵？）就一樣，這樣子（比有個左手中空拳頭，
    右手食指插入中空拳頭）（問：乾爹那一次停在路邊樹下時
    ，你知道他要做什麼？）我知道，他停路邊我就知道他要做
    什麼。（問：乾爹停路邊對你做這樣子的事情，約會多久？
    ）沒有多久。（問：可以描述一下多久嗎？）就快接近我上
    課的時間，沒有很久。（問：會不會如吃一頓飯的時間？）
    不會這麼久。（問：乾爹除了用手指弄你尿尿的地方外，他
    還有做什麼動作？）都沒有。（問：他的手指是否有伸入你
    尿尿的地方？）他有弄。（問：是表面的弄嗎？）應該是有
    伸進去。（問：校車是幾點發車？）到我坐車的地方是7點
    ，到學校是7點25分。（問：所以乾爹6點半就去載你？）是
    ，我到學校約7點10分或是15分。」、「（問：乾爹載你去
    學校的路上，用手指碰你尿尿的地方有幾次？）有幾次喔……
    （問：可以記得起來嗎？）有一、二次。（問：這件事情為
    什麼會被發現？）老師看到我的手機，手機平常上學時，都
    是交給老師保管。（問：你與乾爹發生這些事情，你是否有
    告訴過別人？）沒有。…在車上發生的事情，當時媽媽已經
    過世了。」等語（見他卷第27至28頁、第33至34頁）。
  ⒊於109年7月21日原審審理時證稱：「（問：你與被告交往後
    ，是老公老婆之後，被告將手指進入你的下體，有發生過很
    多次嗎？）有。（問：地點在哪裡發生？）在我要去學校的
    路上。（問：也是在車上？）對。」等語（見原審卷第308
    至309頁）。
㈢、告訴人、證人之陳述有部分有所歧異時，究竟何者為可採，
    法院仍得本其自由心證予以斟酌，非謂一有所矛盾，即應認
    其全部均為不可採信；尤其關於行為動機、手段及結果等之
    細節方面，告訴人之指陳，難免故予誇大，證人之證言，有
    時亦有予渲染之可能；然其基本事實之陳述，若果與真實性
    無礙時，則仍非不得予以採信（最高法院74年台上字第1599
    號判決意旨參照）。且良以證人所為之供述證言，係由證人
    陳述其所親身經歷事實之內容，而證人均係於體驗事實後之
    一段期間，方於警詢或檢察官偵訊時為陳述，更於其後之一
    段期間，始於審判中接受檢、辯或被告之詰問，受限於人之
    記憶能力及言語表達能力有限，本難期證人於警詢或檢察官
    偵訊時，能鉅細無遺完全供述呈現其所經歷之事實內容，更
    無從期待其於法院審理時，能一字不漏完全轉述先前所證述
    之內容。從而，經交互詰問後，於綜核證人歷次陳述之內容
    時（包括檢察官偵訊時之陳述、法院審理時之陳述，以及於
    容許警詢陳述做為證據時之警詢內容），自應著重於證人對
    於待證事實主要內容之先後陳述有無重大歧異，藉此以判斷
    其證言之證明力高低，不得僅因證人所供述之部分內容不確
    定，或於交互詰問過程中，就同一問題之回答有先後更正或
    不一致之處；或證人先前證述之內容，與其於交互詰問時所
    證述之內容未完全一致，即全盤否認證人證言之真實性。故
    證人之供述證言，前後雖稍有參差或互相矛盾，事實審法院
    非不可本於經驗法則，斟酌其他情形，作合理之比較，定其
    取捨（最高法院97年台上字第96號判決意旨參照）。查：
　⒈互核證人A女於偵訊中及原審審理時之證述，證人A女就被告
    對其為性交行為之過程，其主要情節均證述係被告駕車搭載
    其上學，其乘坐在副駕駛座，途中停在小路樹下，被告對其
    以手指伸入其下體（即尿尿的地方），所歷時間非長，最近
    一次為107年3月，且非僅只一次等情，證述均屬一致且甚詳
    ，並無重大矛盾、明顯瑕疵之處，且復就被告對其性交之姿
    勢以手勢比劃，即左手中空拳頭（指A女尿尿的地方），右
    手食指（指被告手指）插入中空拳頭，並前後晃動。
　⒉又證人A女為輕度智能不足一節，有彰化縣政府109年5月12日
    府社身福字第1090155433號函附身心障礙者鑑定表影本在卷
    可參（見原審卷第169至183頁）。證人B女於原審審理時亦
    證稱：伊是A女的導師，當了三年；伊知道A女有輕度智能障
    礙；A女就讀的科系就是給輕度智能障礙就讀的科系；伊觀
    察到A女的平常行為、言語都相較一般正常人較低等語（見
    原審卷第297頁）。而證人A女雖為輕度智能障礙，然司法詢
    問員吳怡瑱於原審審理時證稱：被害人的表現，如果是有經
    歷的事情，可以清楚說出來等語（見原審卷第320頁），且
    經原審囑託彰化基督教醫院財團法人彰化基督教醫院鑑定A
    女證詞可信度結果，以個案整體智能相當於輕度智能障礙（
    全智商57），可描述基本事實經過。對於事件記憶，即使經
    過一段時間後，仍可記得大致內容，且事件主軸大致未出錯
    ，亦未出現刻意造假或誇大的作答模式；總結為：「⒈個案
    在本案件的陳述內容應具基本的信效度，未有顯著作假或誇
    大的跡象。⒉個案認知能力不佳，無法體認到案件的問題所
    在與對自身影響，多將問題歸因於自己未審慎評估便同意發
    生性關係。」等情，有彰化基督教醫療財團法人彰化基督教
    醫院精鑑字號第0000000000號精神鑑定報告書可憑（見原審
    卷第81至88頁），亦堪佐證證人A女證詞之可信。至證人A女
    於偵查中雖陳稱：「（問：你的身心障礙是什麼障礙？）語
    言。我有點『臭靈呆』（台語）。（問：檢察官跟你說話，你
    回答得很好，希望你之後去鑑定時，有很好的結果，好嗎？
    ）好。我去鑑定時，我都會裝笨，這樣子才可以領到補助，
    我領3000多元，我妹妹領4000多元，我國小就開始領了。」
    等語（見他字卷第24頁）。被告亦辯稱：A女「裝笨」而影
    響鑑定報告書，且鑑定報告記載「隨著加害人與個案發生性
    關係」等語，已是先入為主有偏頗云云。然上開精神鑑定報
    告書之鑑定方法，係由精神科醫師、臨床心理師、社工師共
    同執行完成，鑑定方式為依司法精神鑑定程序，並使用魏氏
    智力測驗（WAIS甲IV）、WMS甲邏輯記憶部分、事件衝擊量
    表，並同時完成家庭評估，參酌審理卷宗完成鑑定報告，並
    非僅依個案之陳述認定，根據會談內容及行為觀察，個案在
    本次評估過程中態度配合，可進行簡單事件陳述，但有時會
    把前後事件混淆，需重複詢問以釐清，其舉止及言談內容無
    過度誇大或作態之跡象，其表現與輕度智能障礙者之行為表
    徵一致，正反兩方意見亦可平衡報告，其證詞應具有信效度
    。認知能力及記憶力部分，個案整體智能落於輕度智能障礙
    範圍（全智商57），在語文概念理解及表述、記憶能力部分
    落於邊緣接近輕度障礙範圍，可描述基本事件經過，但對於
    較抽象的詞彙或深入的情緒感受表達能力有限，進一步探討
    在記憶力部分，對於事件記憶，即使經過一段時間後，仍可
    記得大致內容，且事件主軸大致未出錯，亦未出現刻意造假
    或誇大的作答模式，自非單純A女倘有「裝笨」即可影響鑑
    定之結果。又精神鑑定報告書就家庭史、家庭評估、家庭內
    部系統之個人史之描述為「個案成長過程中於國小階段便經
    由老師建議開始接受語言治療，並接受資源班級之特殊教育
    ，個案可配合團體生活規範，可與同學建立人際互動，適應
    情形可。直至認識案母男性友人，對方表示要將個案視為女
    兒般照顧，隨著加害人與個案發生性關係，且對話內容轉為
    親密，進而發展成為個案情侶關係，個案學業表現於當時受
    影響，班級排名較為下降，亦受加害人影響而較無法專注於
    課業，因案件發生之後個案接受機構安置，初期對於環境轉
    換及需配合機構作息感到較為不適應，但後續可調適已能適
    應環境。」等情（見原審卷第82頁），其中固有記載「隨著
    加害人與個案發生性關係」等語，然此部分之記載係依據相
    關資料所做的整理，且既經鑑定後認定被害人所述可信，以
    上開就個人史之記載，自無足為有利被告之認定。
　⒊按證據之取捨、證明力之判斷及事實之認定，俱屬事實審法
    院自由裁量判斷之職權，此項職權之行使，倘不違背客觀存
    在之經驗法則或論理法則，即不違法，觀諸刑事訴訟法第15
    5條第1項規定甚明。又證人先後證述不一或相互間有所歧異
    時，法院仍應本於證據法則，依自由心證予以斟酌，非謂一
    有歧異或矛盾，即應認其全部均為不可採信。查被告雖辯以
    A女陳述對於是否曾與他人有性關係、與被告是否為男女朋
    友關係陳述有前後矛盾，證詞無可採信云云。然查證人A女
    就犯罪事實欄所記載之犯罪事實，其證述可資採信業如前述
    ；且被告於107年3月30日向A女表示「千萬不能讓人家知道
    我們倆的關係」、A女對被告之稱謂於107年4月10日應被告
    之要求變成「爸爸」，此有證人A女107年6月13日於偵查中
    之證述（見他字卷第43至47頁）及被告與A女之Line通訊軟
    體對話紀錄截圖照片在卷可憑（見原審限閱卷㈢第61頁、第7
    7頁），被告於原審審理時辯稱：A女曾經跟被告講說警察有
    誤導他，所以他才傳訊息給A女，讓看看就好，就刪掉云云
    （見原審卷第327頁），復有臉書messenger訊息截圖畫面在
    卷可參（詳後述），由此觀之，被告顯有要求A女隱匿二人
    之親密關係，進入司法程序後仍與A女連繫，甚至積極要求A
    女翻供等情，可見A女於原審審理中對於與被告關係之證述
    已遭被告積極干預、汙染，自不能因被告積極妨害司法調查
    導致證人陳述不一，反而得為有利於被告之認定。
㈣、性侵害犯罪案件具有隱密性，通常僅有被告與被害人在場，
    或不免淪為各說各話之局面，故被害人之證言是否可信，審
    理事實之法院，仍應為其他證據之調查，以為取捨之依據，
    亦即，除被害人之指述外，尚需有補強證據以綜合判斷之。
    而被害人之供述證據，固需以補強證據證明其確與事實相符
    ，然茲所謂之補強證據，並非以證明犯罪構成要件之全部事
    實為必要，倘其得以佐證供述所見所聞之犯罪非虛構，能予
    保障所供述事實之真實性，即已充分；又得據以佐證者，雖
    非直接可以推斷該被告之實行犯罪，但以此項證據與證人之
    指認供述綜合判斷，如足以認定犯罪事實者，仍不得謂其非
    補強證據（最高法院103年台上字第805號判決意旨參照）。
    依此，本案尚有下列補強證據，足以佐證證人A女前揭證述
    為真：
　⒈證人A女於109年7月21日原審審理中檢察官為主詰問時證稱：
    伊於警詢時、偵查中故意說謊云云（見原審卷第305至306頁
    ）。然證人B女於原審審理中證稱：A女並無誣陷同學的情形
    ；A女有對其說謊過，就是關於本案的事情，第一次詢問被
    害人跟後面詢問被害人的陳述內容不太一樣；除了本案，A
    女並無對其說謊過等語（見原審卷第298頁）。且證人A女於
    同日原審審理中亦證稱：伊是跟被告用臉書的messenger聯
    絡，被告有跟伊說，不要跟別人說有跟他聯絡；他還有說叫
    伊開庭這天如果人家有問他做什麼，要伊說沒有等語（見原
    審卷第315至316頁）；原審經證人甲女同意當庭登入A女臉
    書帳號後，在臉書之messenger通訊軟體搜尋被告姓名，確
    有搜尋到兩人間之對話紀錄後，證人A女復證稱：是乾爹傳
    給伊；要伊今天法官問伊什麼，要伊說沒有；是昨天傳的；
    （檢察官問：所以一開始我問你在警察局有沒有說謊，是這
    個訊息的關係嗎？是乾爹要你這麼說的嗎？）是。（辯護人
    鄭智文律師問：最近和乾爹聯絡是你主動和乾爹聯絡嗎？還
    是乾爹主動找你聯絡？）是我找他聯絡的。（辯護人鄭智文
    律師問：你找他聯絡，主要聯絡的事情是什麼？就是你會找
    乾爹，是要講什麼事，才會和他聯絡？）就是關於這件事。
    （辯護人鄭智文律師問：就這件事情，有人請你和乾爹聯絡
    嗎？）沒有。（辯護人鄭智文律師問：那就這件事，你當初
    是想要和乾爹講什麼？）覺得害怕。（辯護人鄭智文律師問
    ：你覺得害怕，為什麼會去找乾爹？因為他是對你做你沒有
    同意的人，為什麼還會想要找他聯絡？）就是會害怕，害怕
    乾爹會生氣，怕他生氣為什麼我要把實話說出來。（辯護人
    鄭智文律師問：剛才一開始，你跟法院說你有將其他訊息刪
    除了，為什麼要把其他的訊息刪除？）因為害怕會被別人看
    到。（辯護人鄭智文律師問：其他的訊息是寫什麼，可以說
    嗎？）可以。（辯護人鄭智文律師問：你刪除什麼？）講到
    跟這件事情有關的。（辯護人鄭智文律師問：不要說乾爹有
    對你性侵的這些事情，是你這次主動和乾爹聯絡提的，還是
    乾爹主動跟你提的？）是乾爹主動提的等語（見原審卷第31
    6至319頁）。且自被告傳送給A女之訊息尚餘「嗯嗯，你跟
    誰在講電話」、「明天記得喔，他們問你，你說在警察局被
    他們誤導了，說你會緊張，要說爸爸沒有性侵你，董嗎，記
    得唷，還有說我們沒有在聯絡。」、「記得刪除內容」等文
    字，有數位採證報告（見原審限閱卷㈢第98頁）及臉書messe
    nger訊息截圖畫面在卷可查（見原審卷第333至337頁），顯
    見被告與A女先前其他對話已經被A女依照被告之指示而予刪
    除，且針對「翻供」一事已經有所討論，被告才會再次提醒
    A女要記得翻供，證人A女方有於原審審理中初始作證時證稱
    其於警偵訊時說謊一事。基上，足徵證人A女在校並無誣陷
    同學或說謊之情形，然就本案迄原審審理中被告仍對證人A
    女具有相當影響力而欲左右其證詞，甚至致使A女於原審證
    述其警偵訊指訴係說謊云云，俟原審審理中當庭經交互詰問
    遭識破始無所遁形。且證人A女於107年6月13日偵查中證稱
    ：伊害怕被告會把事情說出去給別人聽，也因為不想讓別人
    知道而不想說給檢察官聽，被告會用這件事情威脅伊，被告
    說如果伊把事情說出去的話，就不理伊了等語（見他字卷第
    46至47頁），復於原審審理中證稱：伊害怕乾爹會生氣，怕
    他生氣為什麼伊要把實話說出來等語（見原審卷第318頁）
    ，證人A女迭於偵查及原審審理中證述時猶擔心說出實情被
    告將對其不予理會或惹被告生氣，堪認證人A女對被告情感
    上實有相當之依賴寄託，益徵其無誣陷被告之理由。再者，
    倘被告係負冤訟辯，理直不得申，而亟待證人A女為其澄清
    ，在開庭前接觸證人A女談及案情時，衡情理當促使證人A女
    到庭陳述時應直言無隱，說實話以求昭雪，然就前揭對話內
    容觀之，被告並未交代證人A女到庭要實話實說，反而係交
    代證人A女要就警詢筆錄翻供，要說「說你會緊張，要說爸
    爸沒有性侵你」、「還有說我們沒有在聯絡」等語。而其中
    「還有說我們沒有在聯絡」等語，顯然唆使證人A女到庭說
    謊，上開被告於原審開庭前與證人A女聯繫之訊息，亦足佐
    證被告確有欲影響A女證述而掩飾其有對被害人A女為性交之
    事實。
　⒉按被害人以外之證人陳述，其中如係以聞自被害人在審判外
    之陳述作為內容所為之轉述，因非依憑證人自己之經歷、見
    聞或體驗，乃為傳聞證言，仍不失被害人所為陳述之範疇，
    亦不足以作為被害人所指述犯罪事實之補強證據（最高法院
    108年度台上字第2125號判決意旨參照），亦即聞自被害人
    在審判外陳述之轉述，仍祇是被害人指述之累積，屬重複性
    之累積證據，無從作為補強證據。次按透過「被害人陳述」
    以外之證據，得證明被害人聲稱被害事件時之言行舉止、情
    緒表現、心理狀態或處理反應等情景者（間接事實），係獨
    立於（即不同於）被害陳述之證據方法暨資料，屬具補強證
    據適格之情況證據，可藉其與待證事實有蓋然性之常態關聯
    ，資為被害人遭遇（直接事實）致生影響之推理素材，此並
    非傳聞自被害陳述之重複或累積，當容許由法院透過調查程
    序，勾稽被害陳述相互印證，進而產生事實認定之心證。查
    證人B女關於聽聞自被害人A女就被告對被害人A女之犯案過
    程之證述，係累積證據，固無從作為本案之補強證據，惟除
    此以外證人B女在查悉過程中所觀察到被害人A女之言行舉止
    、情緒、反應與證人B女親身經歷及見聞與本案相關之證述
    ，自得作為本案之補強證據。就本案查悉過程觀之，證人B
    女於原審審理時證稱：A女高一即106年9月初剛進高一時，
    伊就知道A女會去乾爹的烤魷魚攤幫忙，只知道乾爹是A女媽
    媽的好朋友，A女只是去協助，幫忙打工，後來A女的媽媽在
    107年1月左右出車禍往生，之後好像與乾爹的互動沒有那麼
    好；伊當時不知道A女乾爹是誰，只知道是蠻照顧A女的長輩
    ，是到了107年3月，A女的學習狀態一直沒有很好，有起起
    落落，覺得怪怪的，就看了A女的手機，因為高中會收手機
    ，看到A女手機封面照片是中年男子的照片，就起疑心，詢
    問A女這個人是誰，A女說那個人是乾爹；伊覺得A女媽媽已
    經走了，怎麼還有與乾爹聯繫，因為107年4月15日要考園藝
    證照，伊有與A女的姑姑連絡上，覺得A女狀態怪怪的，伊有
    與姑姑講好等到A女考完園藝證照後，要檢查手機，檢查手
    機後，伊發現A女與乾爹有不尋常的互動；身為教育人員，
    只要聽到學生有關於性方面、性騷擾、性侵害的事情，就要
    通報；伊的角色是通報，學生告訴伊，伊就要去通報，後續
    調查、相關的東西，渠等的角色不一樣；學生手機一早來收
    到手機櫃，伊記得一年級如果要拿，只要非上課時間就可以
    ，但學生一般也不會去拿，目的是希望學生不要一早來就都
    在玩手機，但中間休息、下課想要用手機不會禁止等語（見
    原審卷第299頁、第302頁、第304頁）；並有證人B女與A女
    姑姑LINE通訊軟體對話內容之截圖照片、輔導紀錄等在卷可
    參（見原審限閱卷㈢第27至29頁）。且證人B女於原審審理中
    亦證稱：「（檢察官問：你說過被害人跟她乾爹講電話的神
    情像是男女朋友的神情，是怎樣的神情？）對，很開心，非
    常期待跟對方講話的樣子。」等語（見原審卷第300頁），
    堪認本案之發現並非被害人A女主動說出，而係師長發現A女
    在校狀況有異，及因在校需由校方保管學生手機而就A女手
    機內訊息發現有不尋常之互動始循線查悉通報，並非被害人
    A女對外尋求師長協助或主動報案追訴被告，堪認被害人A女
    並無誣攀被告入罪之動機與目的。
　⒊又依本件案發時間計算，被告係54年3月出生，已年逾半百，
    被害人A女為91年出生，僅年滿15歲，有渠2人年籍資料在卷
    可憑，被害人A女猶認被告為乾爹，被告亦有駕車搭載被害
    人A女上學之情事，被告顯就被害人A女尚在就學、年紀甚小
    一節知之甚詳。而就被告與被害人A女間LINE通訊軟體對話
    中被害人A女稱呼被告為「老公」、「親愛的」，自稱「老
    婆」、「小老婆」等語，並對被告多所關心，經常對被告表
    示「愛你」、「想你」等文字，被告則稱呼A女為「老婆」
    等語（見原審限閱卷㈢第51頁、第52頁、第54頁、第57頁）
    、「小愛人」（見原審限閱卷㈢第75頁）、「親愛的」（見
    原審限閱卷㈢第83頁、第86頁），並對被害人A女表示「有啊
    很想你耶」、「我也愛你」（見原審限閱卷㈢第59頁）、「
    改天再抱你」（見原審限閱卷㈢第60頁）、「愛你」（見原
    審限閱卷㈢第63頁）、「我也想你唷」（見原審限閱卷㈢第72
    頁）、「我也很想你啊，我不要失去你」（見原審限閱卷㈢
    第83頁）、「愛你啦」（見原審限閱卷㈢第84頁），且有主
    動傳送親吻的貼圖給被害人A女（見原審限閱卷㈢第61頁），
    更多次主動以LINE通訊軟體之語音功能撥打電話給被害人A
    女，此有被告與被害人A女LINE通訊軟體對話紀錄截圖照片
    在卷可查（見原審限閱卷㈢第49至86頁）。被告雖辯以：伊
    與被害人A女之對話紀錄只是小孩在玩，不知是何用意，伊
    有說以後不准這麼叫，伊有糾正過A女云云（見原審卷第328
    頁、第329頁），然被害人A女固因年少且有輕度智能障礙，
    或有可能用語不知輕重、有失份際，然被告係年逾50歲且有
    社會經驗之成年人，自當明知相關對話訊息之意義，而觀諸
    被告與被害人A女雙方對話內容，前後連貫、呼應，用語均
    與一般具有男女朋友關係於相互交往時之對話語氣無異，顯
    非被告所稱小孩在玩、未知用意之情況，且通觀彼此對話內
    容用語狎暱露骨，並無被告所辯有糾正制止之舉，而被告與
    被害人A女之對話紀錄，亦非僅被害人A女一人自言自語、單
    方傾訴愛意，被告對被害人A女多有回應互動，且亦有主動
    聯繫被害人A女，多有表達情感愛意及身體接觸之渴求，上
    開通訊內容非僅只被害人A女之傳送內容，更有被告傳送之
    文字、圖片，及渠2人間之互動情況，被告另辯稱其與被害
    人A女之對話紀錄是累積證據云云，實無可採。
　⒋再者，被害人A女之家庭背景係父親喝酒逾10年，107年2月初
    進行醫療戒酒，同年5月初返家，而被害人A女之母親於107
    年1月17日因車禍往生，家中有90幾歲之祖父及領有身心障
    礙手冊之妹妹等情，有被害人A女就學的學校輔導紀錄可憑
    （見原審限閱卷㈢第25頁）。本件案發時間即107年3、4月間
    ，被害人A女母親甫過世，被害人A女父親則於進行戒酒治療
    期間，被害人A女僅與祖父及妹妹同住，親情上缺乏寄託及
    依賴，生活上尚須要他人照料。參諸被害人A女107年3月21
    日至同年4月16日以手機LINE通訊軟體與被告聯繫之訊息，
    被害人A女稱呼被告「老公」、「好想抱著老公」、「聽老
    公的話」、「老婆愛你」、「老公，老婆想你」「我都告訴
    自己，我如果沒有你，我要怎麼辦」等語，被告則對被害人
    A女稱「老婆我沒生氣啦」、「你是我的好老婆耶」、「老
    婆你在幹嘛」、「我的小愛人起床了嗎」等語（見偵卷第41
    至115頁），足認被害人A女與被告之間，當時確係兩情相悅
    ，互有愛戀之意。被告與被害人A女年齡差距甚大，被告行
    為時A女僅係14歲以上未滿16歲之未成年女子，A女猶視被告
    為乾爹，堪認被害人A女因缺乏父母親的照護，將對父親的
    情感依賴投射予被告，其後更與被告互有愛戀之意，被害人
    A女所證述被告對其為性交行為，當與事實相符，堪可採信
    。
　⒌被告於107年3月至4月間仍有使用車牌號碼0000甲00號自用小
    客車載送被害人A女至學校上課一節，業據證人A女證述明確
    ，且被告亦曾於LINE通訊軟體之對話中主動跟被害人A女表
    示「我想每天載你去學校」等語（見原審限閱卷㈢第60頁）
    ，並有被告所使用之車牌號碼0000甲00號自用小客車於107
    年3月15日、3月16日、3月30日、4月10日等之上午6時許至7
    時許之上學時間，駛往被害人A女所就讀之學校（學校名稱
    詳卷）附近之「北斗鎮００里００路與００街口」（詳細地址詳卷
    ），有車行紀錄匯出文字資料在卷可查（見原審限閱卷㈢第1
    61頁、第167頁、第168頁、第185頁），被告復於本院前審
    準備程序中自承確有本件開車載送A女之事實（見本院前審
    卷第57頁），惟另辯以其車窗半透明，如有此犯行路邊的人
    會看到，當時是上班時間人最多云云（見本院前審卷第56頁
    ），是被告於原審審理中辯稱被害人A女之母過世後未曾搭
    載A女上學云云，並無足採。再被告既有駕駛車牌號碼0000
    甲00號自用小客車於107年3月15日、3月16日、3月30日、4
    月10日載送被害人A女至學校上課，而被害人A女於偵查中指
    證被告對其以手指插入其陰道而為性交行為「不只一次」、
    「約是今年3月時」、「有一、二次」等語，並有被害人A女
    於107年4月18日手寫字條記載：「A女跟乾爹甲男發生1甲2
    次性行為，地點在（乾爹）車上，他放假載我上學的時候，
    上禮拜二或四有發生（早上）」（按107年4月18日之「上禮
    拜二」即為107年4月10日，而此日被告確有載送被害人A女
    至學校上課）等內容（見他字彌封卷第17頁），足見被告對
    被害人A女為本件犯行之犯罪時間係在107年3月至4月間，且
    次數至少2次應堪認定。
㈤、被告所辯不足採之說明：
　⒈被告雖辯稱：伊不知道A女幾歲云云，然查被告於警詢中供稱
    ：「（問：是否知道A女目前的年齡？）我知道，她是91年
    次的。（問：A女目前有無在就學，念何學校，幾年級？）
    有，她在就學、念００家商、一年級。」等語（見偵卷第17頁
    ），且被告於108年5月8日原審行準備程序時供稱：A女第一
    次上學沒有註冊費，A女的母親向伊借錢時，才跟伊說A女讀
    的學校及年級等語（見原審卷第48頁），又被告確有搭載A
    女上學，2人間關係緊密，已如前述，況被告與A女自106年1
    月27日起即為臉書好友，有被告與A女對話紀錄之截圖照片
    、數位採證報告（見原審限閱卷㈢第98頁）及臉書messenger
    訊息截圖畫面（見本院前審卷第333至337頁）在卷可參，是
    被告於本件行為時知悉被害人A女為未滿16歲之人，至為明
    確。
　⒉被告又辯以其車窗透明，時值上班時間，倘有本案犯行豈非
    路人均得以目睹云云。然證人A女於偵查中證稱：伊坐車子
    的副駕駛座，被告坐駕駛座，有時會停在路邊，時間還早的
    話，被告就會在那裏弄，弄伊尿尿的地方，被告的手指就動
    來動去，當時伊就在玩手機不理被告，在想事情；最近一次
    約是今年3月的時候，早上6點半去7甲11其等校車的地方載
    伊去學校，沒有直接去學校，他是先停路邊，是停小條路的
    樹下，之後就發生了；伊知道被告停路邊要做什麼，就快接
    近伊上課的時間，沒有很久；不會吃一頓飯時間這麼久；被
    告是6點半就去載伊，伊到學校約7點10分或是15分等語（見
    他卷第25頁、第27至28頁）；證人A女並以手勢比劃一個左
    手中空拳頭，右手食指插入中空拳頭，前後晃動，並說明比
    劃的中空拳頭是其尿尿的地方，比劃的食指是被告的手指等
    情（見他字卷第25頁）。被害人A女就被告係駕車於上午7時
    10分或15分到校前，停車在小路路旁樹下，自駕駛座伸手至
    副駕駛座上之A女，將手指伸入A女陰道內，且過程所歷時間
    不長，其玩手機並不予理會等情說明甚詳。就被告行為時間
    係學生上學前之清晨時分，行為之地點係將車輛停放在小路
    路旁樹下，並非醒目明顯之處所，且其行為態樣係與被害人
    A女各在車內駕駛座及副駕駛座上併排乘座，而以手指伸入
    被害人A女陰道內，被害人A女亦無反抗，僅不予理會，足見
    行為當時並非在車內弛服橫陳或有翻雲覆雨之劇烈動作，被
    告在清晨時分小路路旁樹下車內隱密空間之手指動作，除非
    路人刻意靠近車窗往車內注視，否則依該性交行為發生之動
    作及地點實無遭他人窺見之可能。是被告上開所辯，並無可
    採。
　⒊被告另辯以倘其有性侵犯行，A女自可去驗傷云云。而被害人
    A女之驗傷檢查結果雖就陰部、肛門均無明顯外傷等情，有
    受理疑似性侵害事件驗傷診斷書1份在卷可參（見原審限閱
    卷㈢第19至21頁），然一般遭受性侵害之被害人陰部是否會
    有傷勢，端視性侵害者所使用之方法而有不同，諸如插入之
    方式、深淺度均會影響，且各人體質不同，倘有傷口恢復癒
    合速度不一，判斷被害人是否遭受強制性交，陰部傷痕僅屬
    參考證據之一，然尚非絕對，且性侵被害人之陰部無明顯外
    傷之原因，非僅只一端。本件被告係以手指伸入被害人A女
    之陰道，時間非長，且被告並無施以強暴，被害人A女亦無
    掙扎反抗，其未造成被害人A女下體處受傷，並無悖於經驗
    法則，自不能據此為有利於被告之認定。
㈥、被害人A女經彰化基督教醫療財團法人彰化基督教醫院鑑定結
    果，以事件相關影響部分，根據會談及測驗結果，個案自陳
    案件過後，未有明顯的情緒反應，僅自陳對於案件想要逃避
    討論、認為是自己的錯，壓抑有關事件的相關想法等，並未
    達到顯著創傷事件反應標準（得分10），但其表現亦有可能
    係因受到個案認知能力不佳，無法理解事件嚴重性或對自身
    影響的緣故。因個案認知能力不佳，無法體認到案件的問題
    所在與對自身影響，多將問題歸因於自己未審慎評估便同意
    發生性關係，就創傷後壓力症候群（PTSD）鑑定結果係：根
    據會談及測驗結果，針對性侵事件個案未有明顯的情緒反應
    ，並未達到顯著創傷事件反應標準；根據實證研究性侵害事
    件並不必然會產生創傷後壓力症候群；亦無法以是否存有創
    傷後壓力症候群來推估曾遭受性侵害；性侵與創傷後壓力症
    候群並無因果關係，仍應以主客觀事證確認案發經過等情，
    有彰化基督教醫療財團法人彰化基督教醫院精鑑字號第0000
    000000號精神鑑定報告書可參（見原審卷第87至88頁）。然
    被害人A女為智能障礙，認知能力不佳，無法體認到案件的
    問題所在與對自身影響，多將問題歸因於自己未審慎評估便
    同意發生性關係，而被告所為亦非施以強暴、脅迫或違反本
    人意願之方法所為，且性侵害事件本即不必然會產生創傷後
    壓力症候群，是被害人A女經鑑定雖認無創傷後壓力症候群
    ，然此亦不足為有利被告之認定。
㈦、按「測謊」係依一般人在說謊時，容易產生恐懼、不安、與
    情境經驗等情緒波動反應，乃以科學方法，由施測人利用測
    謊儀器，將受測者之上開情緒波動反應情形加以記錄，用以
    判別受測者之供述是否真實之技術。是「測謊」在本質上並
    非針對「謊言」本身加以偵測，而是在檢測人體血壓、脈博
    、呼吸及皮膚導電反應引起之生理變化，用以研判受測人所
    述是否屬實。然測謊中之生理反應不一定全然來自說謊，受
    測者於施測時之緊張情緒、疾病、激憤、冷靜之自我抑制，
    甚或為受測以外之其他事件所影響，皆有可能引起相同或類
    似之生理反應，故是否說謊與生理反應之變化間，有無必然
    之因果關係，已有可疑；且受測者倘具特殊之人格特質，有
    無可能說謊與否，皆不致產生不同之情緒波動反應，亦無實
    證研究數據可憑；而案發過久，受測者情緒如已平復，或已
    合理化其行為，降低其罪惡感，測謊之準確性亦難免受影響
    ；尤以人類皆有避險之本能，瞭解測謊原理者，如使用反制
    方法，或在施測前服用類似鎮定劑或心律不整之藥物，更足
    以影響測謊結果。是倘未慮及上述可能影響測謊結果之各種
    因素，僅以被告說謊與否之測謊結果作為判斷有罪或無罪之
    唯一依據，則測謊不惟可能陷人於罪，抑且反遭利用為「脫
    罪」之另一工具。我國就測謊是否為法定證據方法、如何實
    施、對於實施之爭執如何救濟、測謊結果有無證據能力，固
    均乏明文；但晚近實務多認為測謊在具備一定嚴格條件下，
    具有證據能力，可作為審判之參考，惟不得採為唯一或絕對
    之依據，是否可採，仍應由法院斟酌、取捨及判斷（最高法
    院102年度台上字第439號判決意旨）。測謊鑑定受測之對象
    為人，其生理、心理及情緒等狀態在不同時間即不可能完全
    相同，此與指紋比對、毒品鑑驗等科學鑑識技術，可藉由一
    再檢驗均獲得相同結果，即所謂「再現性」，而在審判上得
    其確信之情形有異，故仍難單藉測謊即可獲得待證事實之確
    信，縱可作為偵查之手段，以排除或指出偵查之方向，然在
    審判上，尚無法作為認定有無犯罪事實之基礎。查被害人A
    女經法務部調查局測謊結果，經測試未獲致明顯生理反應圖
    形，無法研判有無說謊等情，有法務部調查局107年12月28
    日調科參字第10703380520號函可憑（見偵卷第129頁）。又
    被告經法務部調查局測謊結果，對於其是否有與被害人A女
    發生性行為，就其回答「沒有」並無不實反應，有法務部調
    查局107年12月28日調科參字第10703380520號測謊鑑定書可
    憑（見原審限閱卷㈡第3至17頁），然檢察官於偵查中所囑託
    測謊鑑定之問題係「被告是否曾撫摸被害人之生殖器」、「
    被告手指是否有插入被害人之陰道」等問題（見偵卷第119
    頁），且本件起訴書所記載之犯罪樣態，亦區分為「以陰莖
    插入陰道」（按此部分經原審判決無罪）及「以手指插入陰
    道」等犯行差異，惟鑑定機關僅以「性行為」概括進行測試
    而未加以區分行為態樣，是該鑑定結果固可為檢察官偵查方
    向之參考，然在審判上，尚無法作為認定有無犯罪事實之基
    礎；況本件被害人A女指訴被告有對其以手指插入其陰道為
    性交行為一節經綜合上開相關事證，既已足認指訴屬實，自
    難僅因被告之測謊結果認定其無不實反應，及被害人A女測
    謊結果無法研判等情，即逕為被告有利之認定。
㈧、綜上所述，本件除被害人A女指證外，既尚有其他補強證據可
    佐，而被告上揭所辯，均不足採信；本案事證已臻明確，被
    告犯行，堪予認定，應予依法論科。
二、論罪科刑：
㈠、按刑法上稱性交者，謂非基於正當目的所為之下列性侵入行
    為：二、以性器以外之其他身體部位或器物進入他人之性器
    、肛門，或使之接合之行為；刑法第10條第5項第2款定有明
    文。是核被告所為，均係犯刑法第227條第3項之對於14歲以
    上未滿16歲之女子為性交罪。
㈡、按兒童及少年福利與權益保障法第112條第1項規定：「成年
    人教唆、幫助或利用兒童及少年犯罪或與之共同實施犯罪或
    故意對其犯罪者，加重其刑至2分之1。但各該罪就被害人係
    兒童及少年已定有特別處罰規定者，從其規定。」，而刑法
    第227條第1項、第3項均已就年齡要件定有特別處罰規定，
    揆諸上開規定，本案自無再適用兒童及少年福利與權益保障
    法第112條第1項規定加重其刑之餘地。
㈢、被告所犯上開2罪，犯意各別，行為時間互殊，應予分論併罰
    。
㈣、被告前曾因公共危險案件，經臺灣彰化地方法院判處有期徒
    刑2月確定，甫於107年1月11日因易科罰金而執行完畢，有
    其臺灣高等法院被告前案紀錄表可憑（見本院卷第…頁），
    其於5年內再犯本案之各罪，自屬刑法第47條第1項所規定之
    累犯，參酌司法院大法官釋字第775號解釋：「惟其不分情
    節，基於累犯者有其特別惡性及對刑罰反應力薄弱等立法理
    由，一律加重最低本刑，於不符合刑法第59條所定要件之情
    形下，致生行為人所受之刑罰超過其所應負擔罪責之個案，
    其人身自由因此遭受過苛之侵害部分，對人民受憲法第8條
    保障之人身自由所為限制，不符憲法罪刑相當原則，牴觸憲
    法第23條比例原則。於此範圍內，有關機關應自本解釋公布
    之日起2年內，依本解釋意旨修正之。於修正前，為避免發
    生上述罪刑不相當之情形，法院就該個案應依本解釋意旨，
    裁量是否加重最低本刑。」之意旨，查被告前因加重竊盜案
    件，經法院判刑並入監執行完畢，有上開臺灣高等法院被告
    前案紀錄表可憑，上開犯行雖距本案犯行較久，然前已有違
    犯法紀之情事，復因公共危險案件，經法院判處有期徒刑2
    月確定，甫於107年1月11日因易科罰金而執行完畢，旋於相
    近時間之2、3個月間再犯本案，可見被告對於刑罰之反應力
    薄弱，自均應依刑法第47條第1項之規定加重其最低本刑。
三、本院之判斷：原審判決認被告罪證明確，適用刑法第227條
    第3項、第47條第1項、第51條第5款等規定，並以行為人之
    責任為基礎，審酌被告較A女年長近40歲，且原為A女之「乾
    爹」居父執輩，竟為滿足個人性慾，利用母親甫過世、父親
    長期酗酒的A女對被告親情上之依賴，進而對有輕度智能障
    礙（未達不能或不知抗拒之程度）、年紀尚輕智慮尚未成熟
    、不具完整之性自主判斷能力之A女為性行為，顯然未考慮
    行為對A女身體、心理之負面影響，惡性非微，犯後不僅未
    與被害人及家屬達成和解，且積極影響A女於法庭上之證述
    ，犯後態度不佳，並兼衡被告先前已有多次刑案前科素行不
    佳，有卷附臺灣高等法院被告前案紀錄表可稽，暨其家庭、
    婚姻狀況，及自陳之學歷、工作經歷（詳彌封卷之彰化縣警
    察局婦幼隊性侵害案件嫌疑人代號與真實姓名對照表、被告
    之全戶戶籍資料查詢結果）等一切情狀，各量處有期徒刑1
    年8月，並參以被告所犯各罪罪質相同，侵害同種法益，各
    行為時間間隔不長，暨被告犯罪行為之不法與罪責程度、各
    行為所反應被告之人格特性與傾向、對被告施以矯正之必要
    性等裁量內部性界限，合併定其應執行刑為有期徒刑2年；
    另就沒收部分說明：扣案之三星牌手機1支、HTC牌手機1支
    及性侵害證物盒1盒僅為本案之證物，非屬違禁物，亦非被
    告所有供犯罪所用或因犯罪所生之物，亦非犯罪所得，爰不
    予宣告沒收。顯已詳細說明其所憑之依據及理由，核其認事
    用法均無違誤，量刑亦屬妥適，應予維持。被告猶執前詞提
    起上訴否認犯罪，業經本院指駁如前，其上訴請求撤銷改判
    無罪，為無理由，應予駁回。
據上論結，應依刑事訴訟法第368條，判決如主文。
本案經檢察官林裕斌提起公訴，檢察官乙○○到庭執行職務。
中　　華　　民　　國　　110 　年　　11　　月　　25　　日
            刑事第二庭   審判長法　官　何  志  通
                               法　官  石  馨  文
                               法　官  許  月  馨 
以上正本證明與原本無異。
如不服本判決應於收受送達後20日內向本院提出上訴書狀，其未
敘述上訴理由者，並得於提起上訴後20日內向本院補提理由書狀
（均須按他造當事人之人數附繕本）「切勿逕送上級法院」。因
疫情而遲誤不變期間，得向法院聲請回復原狀。 
                               書記官  李  妍  嬅 

中　　華　　民　　國　　110 　年　　11　　月　　25　　日